【裁判字號】    90,上易,359
【裁判日期】    900627
【裁判案由】    竊盜
【裁判全文】
臺灣高等法院臺南分院刑事判決          九十年度上易字第三五九號  Ａ
      上  訴  人
      即  被  告  乙  ○  ○
右上訴人因竊盜案件，不服臺灣雲林地方法院八十九年度易字第八三三號中華民國九
十年一月十九日第一審判決（起訴案號：臺灣雲林地方法院檢察署八十九年度偵字第
四○七二號，第四二五三號），提起上訴，本院判決如左：
      主      文
上訴駁回。
      事      實
一、乙○○前於八十四年間因違反麻醉藥品管理條例，經臺灣臺中地方法院判處有期
    徒刑五月，於民國八十四年八月九日執行完畢（於本件非累犯），猶不知警惕。
    經甲○○（經原審判決有期徒刑六月，嗣其於本院撤回上訴因而確定）提議共同
    竊盜，二人即基於意圖為自己不法所有之犯意聯絡，於八十九年十月一日上午六
    時許，由甲○○持其所有之腳踏車煞車鋼繩一條，乙○○則駕駛無車牌之自小客
    車一部，載同甲○○至雲林縣口湖鄉謝厝村三六之一號「順天宮」廟宇，推由甲○○下手竊盜，乙○○則駕車在外把風，於同日六時四十五分許，甲○○進入無
    人居住之上開廟宇，以上開鋼繩一端黏貼雙面膠伸入廟內油錢廂著手竊盜時，為
    丙○○發現上前逮捕而未得逞，乙○○見狀則趕緊駕車逃逸。
二、案經雲林縣警察局北港分局報告臺灣雲林地方法院檢察署檢察官及檢察官自動檢
    舉偵查起訴。
      理      由
一、訊據上訴人即被告乙○○（下稱被告）固坦承有與甲○○去順天宮，惟矢口否認
    有何竊盜犯行，辯稱：伊不知道甲○○要去偷竊，伊有載他去，只是在車上睡覺
    的云云。經查：上開犯罪事實，除據甲○○於警訊中供稱與被告共同竊盜屬實外
    ，並於本院審理時表示「（你在警訊時供述被告知道你要去行竊有何意見？）無
    意見。」，且為現場目睹之證人丙○○於警訊、偵查、原審及本院訊問中證稱明
    確，復有經丙○○通知報警逮捕甲○○之洪明堂於警訊及偵查中之證述可據，另
    有扣案之鋼繩一條足資佐證。矧證人丙○○並證稱：我看見甲○○進入廟內時，
    還發現有一名年輕人在廟外逗留；我有看見廟外面有一台車沒有熄火等語，核均
    與甲○○所供被告乙○○係在把風之情相符，況被告乙○○若真不知被告甲○○
    下車何事，亦不必在被告甲○○被逮捕後，即趕緊駕車離開現場。本件事證已臻
    明確，被告乙○○所辯顯係畏罪卸責之詞，不足採信，其犯行洵堪認定，自應依
    法論科。
二、核被告所為，係犯刑法第三百二十條第三項、第一項之竊盜未遂罪。被告既擔任
    把風，其與甲○○互有犯意聯絡，及行為分擔，為共同正犯。惟其手於竊盜犯
    行之實行，而不遂，依未遂犯之規定減輕其刑，原審依據上開法條論科，併引刑
    法第二十六條前段，罰金罰鍰提高標準條例第一條之規定，審酌被告僅擔任把風
    ，情節較輕及其素行等一切情狀，量處有期徒刑三月。並以被告行為後，刑法第
    四十一條業於九十年一月十日修正公布施行，擴大得易科罰金之適用範圍，被告
    行為後法律已有變更，依刑法第二條第一項前段之規定，應適用最有利於行為人
    之法律，而就其所犯能否易科罰金經比較結果，以修正後之規定有利於被告，依
    刑法第二條第一項前段規定，自應適用修正後之規定，因而併依刑法第四十一條
    第一項、上開條例第二條之規定，諭知如易科罰金之折算標準（原審漏引罰金罰
    鍰提高標準條例第二條）。及敘明扣案之鋼繩一條，長約二公尺，認只係屬腳踏
    車煞車鋼繩無誤，並非兇器。惟其為共犯甲○○所有，且為竊盜所用之物，另依
    刑法第三十八條第一項第二款之規定，宣告沒收。本院經核原判決認事用法，均
    無不合，量刑亦屬妥適。被告上訴否認犯罪，指摘原判決不當，為無理由，應予
    駁回。
據上論結，應依刑事訴訟法第三百六十八條，判決如主文。
本案經檢察官劉榮堂到庭執行職務。
中    華    民    國      九十      年      六      月      二十七      日
                                  臺灣高等法院臺南分院刑事第三庭
                                      審判長法官  黃    崑    宗
                                            法官  楊    省    三
                                            法官  莊    俊    華
右正本證明與原本無異。
不得上訴。
                                      法院書記官  易    慧    玲
中    華    民    國      九十      年      七      月        二        日
附錄本判決論罪科刑法條：
刑法第三百二十條
意圖為自己或第三人不法之所有，而竊取他人之動產者，為竊盜罪，處五年以下有期
徒刑、拘役或五百元以下罰金。
意圖為自己或第三人不法之利益，而竊佔他人之不動產者，依前項之規定處斷。
前二項之未遂犯罰之。


司法院資訊處製作；財團法人民間司法改革基金會備份。
